臺灣臺中地方法院刑事判決　　　　　　 100年度訴字第1869號
公　訴　人　臺灣臺中地方法院檢察署檢察官
被　　　告　趙志偉
選任辯護人　林忠宏律師
上列被告因毒品危害防制條例等案件，經檢察官提起公訴（100
年度偵字第11232號、第12238號），本院判決如下：
    主    文
趙志偉販賣第三級毒品，處有期徒刑伍年肆月。扣案之愷他命壹
包（驗餘淨重零點伍伍公克）、愷他命壹支（驗餘淨重壹公克）
、含愷他命之香菸壹支、NOKIA行動電話壹支（內含門號0000000
000號SIM卡壹張），均沒收。未扣案之販賣毒品所得新臺幣貳仟
元沒收，如全部或一部不能沒收時，以其財產抵償之。
其餘被訴部分無罪。
    犯罪事實
一、爰趙志偉（綽號「毛弟」）經營傳播經紀公司，於民國100
    年5月12日凌晨0時許，有男客洪聰祥、洪志星、許利發電召
    其旗下之傳播小姐陳薇如、鐘智（綽號「佳欣」）、林美
    如、廖惠靖（綽號「小冰」）至址位於臺中市○區○○路2
    段3號之「優勝美地汽車旅館」312號房陪酒、伴唱；嗣因洪
    聰祥、洪志星、許利發因陳薇如之提議，起意施用愷他命助
    興，即委請陳薇如代為聯絡購買愷他命。陳薇如遂於100年5
    月12日凌晨1時51分1秒、同日2時14分4秒、同日2時38分32
    秒、同日2時36分57秒，以門號0000000000（起訴書誤載為
    0000000000）號行動電話與趙志偉持用門號0000000000號行
    動電話聯絡，並以暗語示意客人欲購買愷他命之情。趙志偉
    明知愷他命係毒品危害防制條例第2條第2項第3款所列管之
    第三級毒品，不得販賣，竟仍基於販賣第三級毒品愷他命以
    營利之犯意，於約半小時後，持愷他命1包等物至優勝美地
    汽車旅館312號房間樓下鐵捲門外交予陳薇如，再由陳薇如
    轉交予洪聰祥、洪志星、許利發，洪聰祥並將包括購毒價金
    新臺幣（下同）2000元在內之款項共8000元委由陳薇如交付
    予趙志偉。嗣由洪聰祥、洪志星、許利發、陳薇如、鐘智
    、林美如、廖惠靖共同施用愷他命。嗣於100年5月12日上午
    5時40分許，臺灣臺中地方法院檢察署檢察官即依緊急搜索
    之相關規定，報請主任檢察官、襄閱主任檢察官及檢察長知
    悉，並親自到場指揮內政部警政署保安警察第三總隊第一大
    隊、臺中市政府警察局第五分局、雲林憲兵隊，在上揭「優
    勝美地汽車旅館」執行緊急搜索（業經本院准予備查）。結
    果於旅館內車道，扣得趙志偉持有之門號0000000000號行動
    電話1支、愷他命2包（驗前總毛重6.13公克，推估驗前純質
    淨重5.73公克；毛重扣除包裝塑膠袋總重0.34公克，再扣除
    鑑定用罄之0.08公克後，驗餘淨重5.71公克）、第4級毒品
    硝西泮（耐妥眠）9顆（另由報告機關依法處理），及於312
    號房內，扣得自趙志偉處購得而施用剩餘之愷他命1包（驗
    前毛重0.79公克，推估驗前純質淨重0.6公克；毛重扣除包
    裝塑膠袋重0.17公克，再扣除鑑定用罄之0.07公克後，驗餘
    淨重0.55公克）、愷他命1支（驗前毛重1.54公克，推估驗
    前純質淨重1.02公克；驗前毛重扣除包裝塑膠吸管重0.5公
    克，再扣除鑑定用罄之0.04公克後，驗餘淨重1公克）、含
    愷他命之香菸1支（檢出愷他命成分）、K盤1個、紙鈔捲成
    之愷他命吸管，經警清查在場人為洪聰祥、洪志星、許利發
    、陳勝安、陳薇如、鐘智、林美如、廖惠靖。
二、案經內政部警政署保安警察第三總隊第一大隊報告臺灣臺中
    地方法院檢察署檢察官偵查起訴。
    理    由
壹、有罪部分﹕
一、證據能力之說明﹕
    按「被告以外之人於偵查中向檢察官所為之陳述，除顯有不
    可信之情況者外，得為證據」，刑事訴訟法第159條之1第2
    項定有明文。偵查中對被告以外之人（包括證人、鑑定人、
    告訴人，被害人及共同被告等）所為之偵查筆錄，或被告以
    外之人向檢察官所提之書面陳述，性質上均屬傳聞證據。惟
    現階段刑事訴訟法規定檢察官代表國家偵查犯罪、實施公訴
    ，依法其有訊問被告、證人及鑑定人之權，證人、鑑定人且
    須具結，而實務運作時，檢察官偵查中向被告以外之人所取
    得之陳述，原則上均能遵守法律規定，不致違法取供，其可
    信度極高，是以，除反對該項供述得具有證據能力之一方，
    已釋明「顯有不可信之情況」之理由外，不得遽指該偵查中
    之陳述不具證據能力。又「被告以外之人於審判外之陳述，
    雖不符前四條之規定，而經當事人於審判程序同意作為證據
    ，法院審酌該言詞陳述或書面陳述作成時之情況，認為適當
    者，亦得為證據。當事人、代理人或辯護人於法院調查證據
    時，知有第159條第1項不得為證據之情形，而未於言詞辯論
    終結前聲明異議者，視為有前項之同意」，同法第159條之5
    亦定有明文（最高法院100年度台上字第954號判決可資參照
    ）。本件關於以下論及之證人許利發、洪聰祥、陳薇如於偵
    查中向檢察官所為之陳述，業經具結且查無顯不可信之情形
    存在，依上開刑事訴訟法第159條之1第2項規定，具證據能
    力。又關於以下論及之證人洪志星於100年5月13日偵查中之
    陳述，固屬審判外之陳述，且未經具結，屬傳聞證據；惟檢
    察官、被告、辯護人並未就上開陳述有所爭執，且迄於言詞
    辯論終結前，均未主張有刑事訴訟法第159條第1項不得為證
    據之情形，是應認已同意作為證據，且經本院審酌後，認無
    不適當之情形，應認具有證據能力。
二、認定犯罪事實所憑之證據及理由﹕
    訊據被告趙志偉固坦承陳薇如曾於100年5月12日2時14分4秒
    、同日2時38分32秒、同日2時36分57秒，以門號0000000000
    號行動電話與其持用門號0000000000號聯絡，及其曾於上開
    時、地將愷他命交予陳薇如轉交客人等情，惟否認有何販賣
    第三級毒品之犯行，辯稱﹕伊當天是幫客人調貨，因為客人
    表示若沒有幫他們調貨的話，就不叫伊家的小姐，伊是為了
    小姐們的生計，所以才幫他們調貨云云（見本院卷(一)第23頁
    正反面）。辯護人亦為被告辯護稱﹕此部分被告僅涉犯轉讓
    第三級毒品愷他命罪，且陳薇如於偵訊中曾證稱「也不是賣
    」等語，可證被告係幫客人買愷他命，並非販賣愷他命等語
    。經查﹕
  (一)證人即客人許利發於100年5月13日偵查中具結證稱﹕在312
    號房內查扣的愷他命、K菸是請傳播小姐幫伊等買的，伊等
    本來住簡愛汽車旅館，伊同伴洪志興打電話叫傳播小姐來跟
    伊等會合，有兩個小姐過來簡愛汽車旅館，傳播小姐跟伊等
    說優勝美地汽車旅館比較好玩，伊等就載兩個傳播小姐去優
    勝美地汽車旅館，另外兩個傳播小姐是伊等到優勝美地後才
    跟伊等會合；伊等大約在5月12日凌晨0時、1時許到優勝美
    地汽車旅館，伊等應該是到了優勝美地汽車旅館一個小時後
    就抽K菸；是伊等到優勝美地汽車旅館後，小姐提議，問伊
    等要不要抽K菸，這樣會比較HIGH，伊、洪志興、洪聰祥討
    論之後，就決定要買，小姐就幫伊等打電話跟別人買，大約
    過了半個小時，小姐就說送貨的人來了，跟伊等收錢，她要
    拿下去給送貨的人；幫伊等下去樓下拿愷他命的是陳薇如等
    語（見100年偵字第11232號卷(一)第177至179頁）。證人洪聰
    祥於100年5月13日偵查中具結證稱﹕扣案的愷他命等物是陳
    薇如聯絡外面，送到312房間外面，陳薇如再到房間外拿，
    伊付1筆8000元給陳薇如，裏面包括咖啡包、愷他命等物的
    錢等語（見同上卷第183至184頁）。證人洪志星於100年5月
    13日偵查中亦證稱﹕扣案的愷他命等物是洪聰祥拿錢給傳播
    小姐，傳播小姐出去外面跟一個男的拿的；伊與許利發、洪
    聰祥、陳安勝一起來臺中玩，本來住簡愛汽車旅館，因為晚
    上無聊，伊就打電話給傳播公司，叫傳播小姐，之後有人提
    議到優勝美地，伊等是在5月12如凌晨去優勝美地；查扣的
    愷他命是到優勝美地才請人家帶進來；在優勝美地312號房
    內，伊等本來是在喝啤酒，然後有小姐提議要不要抽K菸或
    喝咖啡，這樣氣氛會比較HIGH，後來過了一下子，就有傳播
    小姐打了一通電話，然後就有一個男的來伊等房間外面送貨
    ，送愷他命等物，是交給其中一個小姐，小姐再拿進來房間
    裏面；錢是洪聰祥出的，小姐有跟伊等說，東西送到了要收
    錢，洪聰祥有給她錢；是小姐建議伊等買愷他命這些東西，
    伊等有決定要購買，只是洪聰祥在東西送來後搶著要付錢。
    陳安勝沒有施用愷他命，其他七個人都有施用，都是用抽K
    菸方式施用，K菸是傳播小姐捲的等語（見同上卷第217、21
    8頁）。上開三位證人之證述，互核相符，堪以採信，足認
    男客洪聰祥、洪志星、許利發電召傳播小姐後，因傳播小姐
    之建議，三人決定委請陳薇如代為聯絡購買愷他命，及陳薇
    如於下樓拿取毒品之前，業已向男客收取款項。
  (二)證人陳薇如於100年9月13日在本院證稱﹕被告做傳播，他是
    車手兼經紀人，伊是他的小姐。伊是99年11月進入傳播公司
    工作，伊進去的時候，被告還沒來上班，被告應該是99年12
    月當伊的經紀人。伊與被告之間沒有感情上或財務上的糾紛
    。今年5月12日凌晨，因為客人找伊、林美如、「佳欣」、
    「小冰」，所以伊會到優勝美地汽車旅館312房。現場伊等
    有施用K他命，K他命是客人委託伊買的。男客委託伊買K他
    命之後，伊就用伊的門號0000- 000000行動電話打電話聯絡
    毛弟，毛弟就是在場被告。伊打電話給被告，就跟他說客人
    需要。11232號偵查卷第195頁伊與被告的通聯譯文中，伊講
    到「還要那個」，「那個」是指K他命；伊這樣講被告就知
    道。伊撥完電話大約半小時之後，被告把K他命帶過來。被
    告在汽車旅館312號房間樓下鐵捲門外，將K他命交給伊。伊
    在電話中跟毛弟說要領檯費，就是買毒品的意思。伊有把客
    人交給伊的錢，都交給被告，沒有自己收起來。當天最後一
    次在優勝美地，伊打電話給被告，被告拿給伊的貨是一包K
    他命加五包咖啡，K他命一包2000元，咖啡一包應該是800元
    。K他命一包2000元的價錢是排小姐的時候講的等語（見本
    院卷第75頁反面至第85頁反面）。
  (三)經核證人陳薇如上開於本院之證述，與其前於100年5月13日
    偵訊中具結證稱﹕扣案的愷他命、咖啡都是跟毛弟買的，伊
    是他旗下的傳播小姐，伊知道毛弟有在賣毒品等語（見100
    年偵字第11232號卷(一)第200頁），大致相符，並與如下之通
    訊監察譯文內容相合，堪信為真實。
    1.於100年5月12日1時51分1秒，證人陳薇如以門號00000000
      00號行動電話撥打被告持用之門號0000000000號行動電話
      ，其通聯內容為﹕「B（按指證人陳薇如）﹕喂。A（按指
      被告）﹕怎樣。B﹕我要領檯費。A﹕知道，我在忙啊。」
    2.於100年5月12日2時14分4秒，證人陳薇如以門號00000000
      00號行動電話撥打被告持用之門號0000000000號行動電話
      ，其通聯內容為﹕「B﹕喂，你還在忙喔？。A﹕嗯。B﹕
      客人在催。A﹕等一下就趕過去了。B﹕好拜拜。」
    3.於同日2時38分32秒，證人陳薇如以門號0000000000號行
      動電話撥打被告持用之門號0000000000號行動電話，其通
      聯內容為﹕「A﹕喂。B﹕人呢？A﹕在路上了，不要一直
      催。B﹕不是我在催。A﹕我知道。五個濾嘴嘛？B﹕對呀
      。還要那個耶。A﹕還要什麼？B﹕都要啊。A﹕好，好。B
      ﹕你那個都要啊。A﹕好，好。B﹕拜拜。」
    4.於同日2時36分57秒，證人陳薇如以門號0000000000號行
      動電話撥打被告持用之門號0000000000號行動電話，其通
      聯內容為﹕「B﹕喂。A﹕嗯。你下來。順便問你跟家欣要
      不要續？B﹕好。」
    （以上見100年偵字第11232號卷(一)第195頁）
  (四)至關於證人陳薇如將購買愷他命款項交付被告之時點，究係
    於被告交付愷他命時同時為之，或係於被告交付愷他命之前
    已先行交付？綜觀上開證據，即(1)於證人陳薇如與被告之通
    聯內容中，證人陳薇如已以暗語告知被告客人欲購買愷他命
    之情；(2)證人即客人許利發證稱﹕小姐就幫伊等打電話跟別
    人買，大約過了半個小時，小姐就說送貨的人來了，跟伊等
    收錢，她要拿下去給送貨的人等語；(3)證人洪志星證稱﹕傳
    播小姐打了一通電話，就有一個男的來伊等房間外面送貨，
    送愷他命等物，是交給其中一個小姐，小姐再拿進來房間裏
    面；錢是洪聰祥出的，小姐有跟伊等說，東西送到了要收錢
    ，洪聰祥有給她錢等語；(4)證人陳薇如於本院證稱﹕伊撥完
    電話大約半小時之後，被告把K他命帶過來等語（見本院卷
    (二)第78頁反面），足認陳薇如係於被告交付愷他命時，同時
    將客人已交付之款項轉交予被告。是證人陳薇如於本院其後
    改稱﹕最後一次在優勝美地的情形，那個時候客人已經在催
    ，伊打電話給被告，被告有先來伊這邊，先跟伊收要續檯的
    錢，伊順便把客人要貨的錢給被告，後來隔約半小時至一小
    時，被告再把貨拿給伊等語（見本院卷第88頁），尚非可採
    。
  (五)被告雖辯稱其交給陳薇如的愷他命是伊幫忙代購云云，惟關
    於被告所謂代購之方式，被告供稱﹕當時是陳薇如跟伊說客
    人要愷他命，請伊幫他們去買，然後就給伊2000元叫伊去幫
    他們買1包愷他命，然後伊就去找綽號「小源」的人，該人
    常常會出現在太原路的綠園道，伊沒有「小源」的電話，因
    為伊知道「小源」會在那附近出現，所以伊是去那邊繞，然
    後就剛好找到，伊就向「小源」購買1包2000元的愷他命，
    然後買完之後，伊就拿回去給陳薇如他們云云（見本院卷(二)
    第165頁反面）。其所稱綽號「小源」之人會隨時出現在太
    原路綠園道上並備妥愷他命準備出售，且當日其未事先與「
    小源」聯繫即碰巧於凌晨時分遇到「小源」而購得愷他命等
    節，均乖違常情；且本件查獲時，於被告身上亦扣得愷他命
    2包，足認被告辯稱其係為因應優勝美地312號房客人之需求
    而於當日特地向「小源」代購1包2000元的愷他命云云，為
    卸責之詞，顯難採信。
  (六)被告又辯稱﹕伊當天是幫客人調貨，因為客人表示若沒有幫
    他們調貨的話，就不叫伊家的小姐，伊是為了小姐們的生計
    ，所以才幫他們調貨云云，亦與上開證人即客人許利發、洪
    志星均證稱係傳播小姐主動提議是否要抽K菸等情不符。
  (七)另證人陳薇如雖於本院證稱﹕偵查卷第200頁記載伊稱毛弟
    有在賣毒品這個部分不正確，伊的意思不是他在賣，是客人
    有需要，叫他幫忙，因為他有在抽K煙，他應該有這個管道
    ；伊認為這樣不算是賣，當時講法是不對的等語（見本院卷
    (二)第81頁反面至第82頁），及雖於偵查中陳稱「也不是賣」
    之語（見本院卷(一)第187頁反面之勘驗筆錄），惟查證人陳
    薇如就關於其向被告表示客人需要愷他命，被告其後即持愷
    他命交付陳薇如轉交客人，陳薇如並有將客人支付之買賣款
    項如數交付被告等節，前後證述明確，此部分亦與證人即男
    客洪聰祥、洪志星、許利發等人之證述、及通訊監察譯文內
    容相合，堪信為真實。至於被告向其上手取得愷他命之後，
    再將愷他命經由陳薇如轉交客人，被告有無從中獲取利潤？
    並非陳薇如所知悉，此由證人陳薇如於本院證稱﹕伊不知道
    被告的貨是去哪裏拿的，不清楚被告拿的價錢是多少等語（
    見本院卷(二)第86頁反面）亦明。是尚難以證人陳薇如曾陳稱
    「這樣不算是賣」、「也不是賣」之話語，即為有利於被告
    之認定。
  (八)再者，證人陳薇如於本院證稱﹕愷他命1包2000元的價錢是
    被告排小姐的時候講好的等語（見本院卷(二)第85頁正反面）
    ，設若本件係被告單純代客人購買毒品之情形，則毒品之價
    格應取決於提供毒品予被告之人，當無於客人尚未表示要購
    買毒品之前，被告就已先與傳播小姐講好毒品價格之理。又
    我國查緝毒品交易之執法甚嚴，對於販賣毒品者尤科以重度
    刑責，且毒品量微價高，取得不易，倘非有利可圖，一般人
    當無干冒重度刑責而提供毒品給他人之可能，足認被告販賣
    愷他命予客人洪聰祥、洪志星、許利發，主觀上確有營利之
    意圖。
  (九)此外，本件復有於優勝美地汽車旅館內車道內扣得之被告持
    有之門號0000000000號行動電話1支、愷他命2包（驗前總毛
    重6.13公克，推估驗前純質淨重5.73公克；毛重扣除包裝塑
    膠袋總重0.34公克，再扣除鑑定用罄之0.08公克後，驗餘淨
    重5.71公克），及於312號房內扣得之K盤1個、愷他命1包（
    驗前毛重0.79公克，推估驗前純質淨重0.6公克；毛重扣除
    包裝塑膠袋重0.17公克，再扣除鑑定用罄之0.07公克後，驗
    餘淨重0.55公克）、愷他命1支（驗前毛重1.54公克，推估
    驗前純質淨重1.02公克；驗前毛重扣除包裝塑膠吸管重0.5
    公克，再扣除鑑定用罄之0.04公克後，驗餘淨重1公克）、
    含愷他命之香菸1支（檢出愷他命成分）、紙鈔捲成之愷他
    命吸管等物扣案可佐。綜上所述，本件事證明確，被告之犯
    行洵堪認定。
三、論罪科刑﹕
  (一)核被告所為，係犯毒品危害防制條例第4條第3項之販賣第三
    級毒品罪。又被告係以一個販賣行為，同時出售第三級毒品
    愷他命予洪聰祥、洪志星、許利發等人，係以一販賣行為同
    時觸犯三個販賣第三級毒品罪名，為同種想像競合犯，應論
    以一罪。被告因販賣毒品而持有毒品之低度行為，為販賣之
    高度行為所吸收，不另論罪。爰審酌被告為貪圖一己之私利
    ，無視於毒品對於國民健康之戕害及國家對於杜絕毒品犯罪
    之禁令，販賣第三級毒品愷他命，危害國民身體健康及社會
    治安，並造成毒品之泛濫，所生危害重大，其行實值非難；
    兼衡酌被告販賣愷他命之所得及數量，較諸販毒集團尚屬零
    星小額，以其情節而論，其惡性尚不如專以販賣毒品維生之
    販毒集團重大，及被告並無其他犯罪前科等一切情狀，量處
    如主文所示之刑。檢察官雖具體求處有期徒刑5年6月，惟本
    院斟酌上情，認檢察官之求刑尚嫌過重，併予敘明。
  (二)沒收部分﹕
    1.按施用或持有第三、四級毒品，因其可罰性較低，98年5
      月20日修正前之毒品危害防制條例乃予除罪化（修正後就
      持有第三級毒品純質淨重20公克以上者，已制定刑罰）；
      惟鑑於第三級毒品係管制藥品，特於同條例第11條之1明
      定無正當理由，不得擅自持有；第18條第1項後段復規定
      查獲之第三、四級毒品，無正當理由而擅自持有者，沒入
      銷燬之。從而，依同條例第18條第1項後段應沒入銷燬之
      毒品，應係專指查獲之施用、持有第三級毒品而言；倘係
      因販賣而經查獲之第三級毒品，既屬同條例第4條第3項明
      文規定應處罰之犯罪行為，即非該條項應沒入銷燬之範圍
      。又毒品危害防制條例第19條第1項所定「供犯罪所用或
      因犯罪所得之物」，係指犯同條例第4條至第9條、第12條
      、第13條或第14條第1項、第2項之罪所用或所得之物，不
      包括毒品本身在內，自不得為第三級毒品之沒收依據，亦
      即犯同條例第4條第3項之販賣第三級毒品罪，其供犯罪所
      用之物，當指「供販賣第三級毒品所用之物」而言，第三
      級毒品本身為販賣之標的，為遂行販賣該毒品使用之物，
      始屬「供犯罪（犯第4條第3項之販賣第三級毒品罪）所用
      之物」，其理至明。同條例對於因販賣而查獲之第三級毒
      品之沒收，並無特別規定，如其行為已構成犯罪，則該毒
      品即屬不受法律保護之違禁物，應回歸刑法之適用，依刑
      法第38條第1項第1款之規定沒收之（最高法院99年度台上
      字第338號、98年度台上字第5601號判決意旨參照）。查
      本件於312號房內扣得之愷他命1包（驗前毛重0.79公克，
      推估驗前純質淨重0.6公克；毛重扣除包裝塑膠袋重0.17
      公克，再扣除鑑定用罄之0.07公克後，驗餘淨重0.55公克
      ）、愷他命1支（驗前毛重1.54公克，推估驗前純質淨重
      1.02公克；驗前毛重扣除包裝塑膠吸管重0.5公克，再扣
      除鑑定用罄之0.04公克後，驗餘淨重1公克）、含愷他命
      之香菸1支（檢出愷他命成分），均係自被告處購得而施
      用剩餘之愷他命，乃屬本件被告販賣而查獲之第三級毒品
      ，依上揭說明，爰依刑法第38條第1項第1款之規定宣告沒
      收（其中含愷他命之香菸1支，因愷他命與香菸於物理外
      觀上二者已附合為一體而難以析離，應一併沒收之）。
    2.自被告身上扣得之NOKIA行動電話1支（含門號0000000000
      號之SIM卡1張），為被告所有供本件犯罪所用之物，應依
      毒品危害防制條例第19項第1項規定宣告沒收。
    3.復按供販賣毒品所用或因販賣毒品所得之財物，依毒品危
      害防制條例第19條第1項規定，均應沒收之，如全部或一
      部不能沒收時，追徵其價額或以其財產抵償之，乃刑法第
      38條第1項第2款、第3款及第3項職權沒收主義之特別規定
      ，係採義務沒收主義，用以澈底杜絕行為人貪取暴利之誘
      因、工具與結果。故因販賣毒品罪所取得之一切對價，自
      不能與一般正常之營利事業僅計算其營利所得之情形，相
      提並論，不問其原屬供販賣所用之成本或因此所得之利潤
      ，亦不以當場扣押者為限，本此特別規定，應概予沒收，
      始符對毒害國民身心健康行徑，嚴加懲戒之立法意旨（最
      高法院96年度臺上字第3247號裁判意旨參照）。本件販賣
      毒品所得合計2000元，雖未扣案，仍應依毒品危害防制條
      例第19條第1項規定宣告沒收，如全部或一部不能沒收時
      ，以被告之財產抵償之。
    4.復次，沒收為從刑之一種，依主從不可分原則，應附隨於
      主刑同時宣告之。本案自被告身上扣得之愷他命2包（驗
      前總毛重6.13公克，推估驗前純質淨重5.73公克；毛重扣
      除包裝塑膠袋總重0.34公克，再扣除鑑定用罄之0.08公克
      後，驗餘淨重合計5.71公克），雖係違禁物，惟查無積極
      證據足認與本件販賣犯行相關，依主從不可分原則，爰不
      於本案為沒收之諭知。
    5.另自被告身上扣得之NOKIA行動電話2支（分別含門號0000
      000000號、0000000000號之SIM卡各1張）、咖啡包1包（
      經鑑定結果無愷他命成分）、第四級毒品硝西泮（耐妥眠
      ）9顆，均與本件販賣第三級毒品犯行無關；於汽車旅館
      312號房內扣得之K盤1個、紙鈔捲成之愷他命吸管，均非
      被告所有之物，業經被告供明在卷；爰均不為沒收之諭知
      ，併予敘明。
貳、無罪部分﹕
一、公訴意旨另以﹕(一)被告於100年4月17日6時0分39秒、同日6
    時23分52秒、同日6時38分53秒、同日6時54分41秒，以行動
    電話門號0000000000號與陳建呈（綽號「鳥屎」）持用門號
    0000000000號聯絡，約定交易第三級毒品愷他命後；即於同
    日上午7時許，在臺中市○區○○路、山西路口之某早餐店
    前，以1000元之代價，販賣第三級毒品愷他命1包（重量不
    詳）予陳建呈，並當場收取1000元之價金。(二)被告於100年5
    月3日23時24分8秒，以行動電話門號0000000000號與陳建呈
    持用門號0000000000號聯絡，約定交易第3級毒品愷他命後
    ；即於翌（4）日凌晨0時許，在臺中市○○區○○路、大墩
    十一街口之全家便利商店，以1000元之代價，販賣第三級毒
    品愷他命1包（重量不詳）予陳建呈，並當場收取1000元之
    價金。因認被告另涉犯2次毒品危害防制條例第4條第3項之
    販賣第三級毒品罪嫌。
二、按犯罪事實應依證據認定之，無證據不得認定犯罪事實；不
    能證明被告犯罪，應諭知無罪之判決，刑事訴訟法第154條
    第2項、第301條第1項分別定有明文。次按所謂認定犯罪事
    實之證據，係指足以認定被告確有犯罪行為之積極證據而言
    ，該項證據自須適合於被告犯罪事實之認定，始得採為斷罪
    之資料；又事實之認定，應憑證據，如未能發現相當確實證
    據，或證據不足以證明，自不能以推測或擬制之方法，以為
    裁判之基礎，最高法院29年上字第3105號、40年臺上字第86
    號判例著有明文。又按認定犯罪事實所憑之證據，無論係直
    接證據或間接證據，其為訴訟上之證明，須於通常一般之人
    均不致有所懷疑，而得確信其為真實之程度者，始得據為有
    罪之認定，倘其證明尚未達到此一程度，而有合理之懷疑存
    在，復無其他調查途徑可尋，法院即應為無罪之判決，最高
    法院76年臺上字第4986號著有判例。
三、公訴人認被告另涉犯2次販賣第三級毒品罪嫌，係以證人陳
    建呈之證述、被告與證人陳建呈之通訊監察譯文，為其主要
    論據。訊據被告否認有何販賣第三級毒品予陳建呈之犯行，
    辯稱﹕伊於上開時、地雖均有與陳建呈碰面，惟係伊向陳建
    呈購買毒品，伊未販賣愷他命予陳建呈等語。辯護人亦為被
    告辯護稱﹕證人陳建呈所言多所矛盾等語。經查﹕
  (一)被告與陳建呈之間於100年4月17日6時0分39秒、同日6時23
    分52秒、同日6時38分53秒、同日6時54分41秒，及於100年5
    月3日23時24分8秒之通訊監察譯文（見100年偵字第11232號
    卷(二)第103、106至107頁），內容主要係關於互相了解對方
    當時所在位置及相約見面地點之對話，並無何關於談論買賣
    毒品之相關對話。
  (二)證人陳建呈雖證稱其於上開時、地向被告購買愷他命等語，
    惟查其於本院作證時，先係稱「我知道被告有貨，但我不知
    道他有在販賣」（見本院卷(二)第158頁），且其其後證稱有
    向被告購買愷他命等語時，陳述之語氣並無自信。又證人陳
    建呈曾於100年4月19日因施用毒品案件為警查獲，於該案中
    ，警方自陳建呈身上扣得愷他命3包（含袋重10.29公克，見
    臺中市政府警察局第六分局中分六警偵字第1000012996號警
    卷），而陳建呈當時供稱其毒品來源係綽號「偉（微）小」
    之人（見100年毒偵字第1541號影卷第6、13頁），此與其於
    100年6月16日本案偵查中證稱﹕伊施用K他命跟搖頭丸，K他
    命跟搖頭丸都是跟毛弟買的等語（見100年偵字第11232號卷
    (二)第110至111頁），已不相合。再者，關於警方於100年4月
    19日自陳建呈身上扣得之愷他命3包，證人陳建呈於本院證
    稱﹕應該是4月10日左右向「偉小」所購得等語（見本院卷
    (二)第161頁正反面），則於本件起訴之100年4月17日時，陳
    建呈自「偉小」處購得之愷他命尚有存餘（至少還有於4月
    19日為警查獲之愷他命3包），陳建呈何需再向被告購買愷
    他命？是陳建呈證稱於上開時、地向被告購買愷他命等語，
    是否屬實，尚非無疑。
四、綜上所述，檢察官所為舉證，尚有合理懷疑存在，而不足使
    本院確信被告另有起訴書所載之2次販賣第三級毒品愷他命
    予陳建呈之犯行，此部分應認不能證明被告犯罪，而應諭知
    無罪。
據上論斷，應依刑事訴訟法第299條第1項前段、第301條第1項，
毒品危害防制條例第4條第3項，第19條第1項，刑法第11條、第
55條、第38條第1項第1款，判決如主文。
本案經檢察官張良旭到庭執行職務。
中    華    民    國  100     年    10    月    18    日
                刑事第十四庭  審判長法  官  吳幸芬
                                    法  官  黃建都
                                    法  官  戴嘉慧
上正本證明與原本無異。
如不服本判決，應於收受送達後10日內向本院提出上訴書狀（應
敘述具體理由並附繕本）。
上訴書狀如未敘述理由，應於上訴期間屆滿後20日內補提理由書
於本院。
                                    書記官  劉晴芬
中    華    民    國  100    年    10    月    18    日
【附錄本案論罪科刑法條】
《毒品危害防制條例第4條第3項》
製造、運輸、販賣第三級毒品者，處5年以上有期徒刑，得併科
新臺幣7百萬元以下罰金。